台灣彰化地方法院民事判決　九十四年度簡上字第二二號
　　上　訴　人　　翡冷翠山水公寓大廈管理委員會
　　法定代理人　　乙○○
　　被上訴人　　　甲○○
右當事人間請求給付管理費事件，上訴人對於中華民國九十三年十二月三十日本院彰
化簡易庭九十三年度彰簡字第三六三號第一審判決提起上訴，本院於民國九十四年四
月十二日言詞辯論終結，判決如下：
    主      文
上訴駁回。
第二審訴訟費用由上訴人負擔。
    事實及理由
一、上訴人主張：訴外人胡唱實原為翡冷翠山水公寓大廈即門牌號碼彰化縣彰化市○
    ○路○段九四八號十四樓住戶，積欠上訴人自民國八十九年二月起至九十三年五
    月共五十二期管理費合計新臺幣（下同）十萬零五千零六十元，及社區九十年度
    消防安全系統維修費六千六百四十元，總計十一萬一千七百元，上開房屋及坐落
    基地之應有部分經本院執行處以九十二年度執丁字第九二００號執行拍賣，由被
    上訴人於九十三年六月二十四日拍定取得，依拍賣公告第九條規定，被上訴人應
    繼受原區分所有權人之義務，故被上訴人應給付上訴人十一萬一千七百元；又被
    上訴人於拍賣前已明知胡唱實所積欠之費用金額，仍願購買拍賣物，足認原審以
    避免被上訴人不可測財產損害為由而判決被上訴人毋庸繼受積欠費用，實屬不當
    ；再者，上訴人之管理基金自胡唱實未繳交時起迄今，累積結餘已有一百多萬元
    ，其中除其他大樓住戶預先代攤該部分管理費用外，被上訴人現因拍得系爭房地
    而無條件依法享有，當屬不公，爰訴請被上訴人應繳交胡唱實積欠之管理費等語
    。並聲明：（一）原判決廢棄。（二）被上訴人應給付管理費十一萬一千七百元
    。（三）第一、二審訴訟費用由被上訴人負擔。
二、被上訴人辯稱：其拍得房屋前，固然知曉該房屋可能有積欠管理費，但實際積欠
    多少管理費，其無從得知；上訴人本可基於公寓大廈管理條例第二十一條之規定
    於胡唱實積欠二期管理費用時向其請求，惟遲至積欠已達五十二期才為請求，令
    被上訴人不敢茍同；又該條例修正後第二十二條規定積欠費用與法定抵押權列於
    同順序，其立法目的係針對原住戶經法院拍賣程序出售房屋時，用以保障原積欠
    管理費用收取之法源依據，故上訴人既有求償之途，自無再向被上訴人請求之理
    等語。並聲明：如主文所示。
三、經查，上訴人主張訴外人胡唱實原為翡冷翠山水公寓大廈住戶，積欠總計十一萬
    一千七百元管理費，及上開房地拍賣，由被上訴人拍定取得等情，為被上人所不
    爭執，且有上訴人所提出之本院民事執行處通知、公告、該社區九十年度、九十
    二年度財務報表在卷可參，均應認為真正。
四、又查，本院前揭執行事件，雖依公寓大廈管理條例第二十四條規定，於拍賣公告
    第九條載明「區分所有權之繼受人應繼
　　受原區分所有權人依本條例或規約所定之一切權利義務」。
  　惟查，公寓大廈管理條例就買受人是否承受前手管理費欠款一節，並無規定；且
    該條例第二十四條所規範者，乃區分所有人之繼受人應繼受原區分所有權人，依
    該條例或住戶規約，所定之區分所有相鄰關係之一切抽象之權利義務，茍義務人
    違反前開所定抽象義務，即屬義務之不履行，就具體發生之各別債務，債務人應
    負債務不履行或損害賠償責任，非經第三人與債權人或債務人定立契約承擔債務
    人之債務，其債務自不移轉於該第三人；是區分所有權之繼受人依公寓大廈管理
    條例第二十四條規定所繼受者乃契約地位之繼受，亦即後手對其繼受後所應生權
    利義務悉依相關條例或規約定之，並非繼受前手已發生之債務，前手住戶所積欠
    之管理費（含其他應分擔之費用），乃已具體發生之債務，並非上開條文所指規
    約規範之事項，自無公寓大廈管理條例第二十四條規定之適用。又上訴人已自承
    「翡冷翠山水公寓大廈」之住戶規約，於被上訴人拍得房屋、成為該社區住戶當
    時，住戶規約亦對此事項未作何約定，復有該規約修訂之住戶大會手冊在卷可參
    ；此外，上訴人復未能舉證證明被上訴人已同意承擔前手住戶所積欠之管理費，
    自無由依拍賣公告責其承受前手欠繳之管理費。從而，上訴人主張被上訴人應給
    付管理費十一萬一千七百元，即無理由，原審為上訴人敗訴之判決，並無不合，
    上訴意旨聲明廢棄，非有理由，應駁回其上訴。
五、本件判決之基礎已臻明確，兩造其餘攻擊防禦方法，於判決結果不生影響，無庸
    一一論列，併此敘明。
據上論結：本件上訴為無理由，依民事訴訟法第四百三十六條之一第三項、第四百四
十九條第一項、第七十八條，判決如主文。
中　　　華　　　民　　　國　　九十四　　年　　　四　　　月　　二十六　　日
                                      民事第一庭
                                      審判長法官　羅培昌
                                      法　　　官　陳弘仁
                                      法　　　官　吳俊螢
右為正本係照原本作成
不得上訴。
中　　　華　　　民　　　國　　九十四　　年　　　四　　　月　　二十七　　日
　　　　　　　　　　　　　　　　　　　法院書記官　林文斌
